台灣台中地方法院刑事判決　　　　　　　　　　　　　九十年度易緝字第六一九號
　　公　訴　人　臺灣台中地方法院檢察署檢察官
　　被　　　告　丙○○
右列被告因竊盜案件，經檢察官提起公訴（八十七年度偵字第一０三五號）及移送併
辦（八十七年度偵字第九九四四、八九五三號及九十年度偵字第二一六九六號），本
院判決如左：
    主  文
丙○○連續攜帶兇器毀越門扇竊盜，累犯，處有期徒刑壹年。
    事  實
一、丙○○前於民國（下同）八十三年間因妨害兵役案件，經本院判處有期徒刑七月
    ，嗣經臺灣高等法院臺中分院判決上訴駁回確定，又於八十三年間因竊盜案件，
    經臺灣高等法院臺中分院判處有期徒刑一年五月確定，上開案件復經臺灣高等法
    院臺中分院裁定應執行有期徒刑一年十月確定，於八十六年六月七日執行完畢，
    猶不知悔改，復基於意圖為自己不法所有之概括犯意，（一）先於八十六年十一
    月五日上午日間某時，攜帶其所有可供兇器使用之鐵鎚及大型螺絲起子各一支（
    均未扣案），利用隔壁空屋攀爬至台中縣沙鹿鎮○○路○路五巷三十二號四樓陽
    台，先持鐵鎚及大型螺絲起子破壞四樓鐵捲門之鐵柱，使之折彎扭曲，再將鐵捲
    門打開，而未經許可，自鐵捲門處無故侵入上址鄞美麗住處（毀損、侵入住居部
    分均未據告訴），竊取鄞美麗所有之現金新台幣（下同）三萬八千元，得手後逃
    逸；（二）又於八十七年三月十四日約十一時許，攜其所有客觀上可作為兇器使
    用之大型螺絲起子一支（未扣案），利用隔壁空屋攀爬至台中縣梧棲鎮○○里○
    ○街三十一巷十九號頂樓，自頂樓的門侵入上址林榮梓之住處（侵入住居部分未
    據告訴），竊取林榮梓所有之現金一萬六千元及金戒子三只、金項鍊三條、玉鐲
    一只（物品價值合計約五萬七千元），得手後逃逸，惟於現場三樓房間遺留其使
    用之國際牌手機一支；（三）再於八十七年三月十六日十六、十七時許之日間，
    持大型螺絲起子一支（未扣案），亦以同上方法攀爬侵入台中縣梧棲鎮○○街二
    二九巷二十四號黃勝霖住處二樓，先破壞二樓紗窗，再破壞門之喇叭鎖而入內行
    竊（毀損、侵入住居部分均未據告訴），從抽屜竊取現金四萬四千元及金鍊子三
    條、金戒指六個（物品價值合計約十萬元），而於現場遺留其所有之皮夾一個，
    內有丙○○之相片、掛號証及會員卡各一張及持當人為陳書發、陳書駿之當票二
    張等物。
二、案經鄞美麗訴由台中縣警察局清水分局報請臺灣臺中地方法院檢察署檢察官偵查
    起訴及移送併辦。
    理  由
一、被告丙○○對右揭時地三次加重竊盜犯行均坦承不諱，惟辯稱至黃勝霖處行竊未
    遺留証件云云。惟查，被告右揭加重竊盜犯行，業據被告坦承不諱，復與被害人
    鄞美麗、林榮梓、黃勝霖指訴相符，且查，被告至鄞美麗住處之行竊犯行部分，
    復經警於鄞美麗上揭失竊住處之四樓遭破壞之鐵捲門之鐵柱處採集指紋送驗結果
    ，該指紋係被告所有，亦有內政部警政署刑事警察局八十六年十一月十五日局紋
    字第五九七號指紋鑑定書在卷可稽；又被告至林榮梓住處之行竊犯行部分，於林
    榮梓之上揭失竊住處查獲行竊之人所遺留之國際牌手機一支，確係被告所使用之
    手機，亦據被告對確有在現場遺留手機之事並不否認，復據証人丁○○於警訊証
    稱：該國際牌手機係拷貝機，是友人丙○○持有，我曾見丙○○多次持用該行動
    電話等語，並有扣案之被告所有之手機一支可佐；再被告至黃勝霖住處之行竊犯
    行部分，亦有被告遺留於現場之皮夾一個可佐，內有被告之相片、掛號証及會員
    卡，均係被告所有之物，足見應係被告行竊時所遺留於現場之所有物品，是被告
    前揭自白與事實相符。至証人丁○○於本院証述：扣案之國際牌手機係其所有遺
    失云云（九十年十二月十七日本院訊問），與其警訊証述不符，再參以其於警訊
    即証稱：查獲之行動電話門號是我申請的，但我自己使用的是易利信廠牌的電話
    機，並非該支國際牌話機；該門號是經我同意由被告拿去拷貝的，我曾看過他拿
    這支話機（指扣案之手機）在使用等語，証述綦詳，倘非確有其事，自無可能於
    警訊為此詳盡敘述，自較其距事發逾三年九月後之本院証詞較為可採；另被告於
    本院雖否認於黃勝霖之失竊住處所查獲之証件係其所遺失，惟無礙本件被告竊盜
    犯行之認定。事証明確，被告右揭加重竊盜犯行堪予認定。
二、按刑法第三百二十一條第一項第三款之攜帶兇器竊盜罪，係以行為人攜帶兇器為
    其加重條件，此所謂兇器，其種類並無限制，凡客觀上足以對人之生命、身體、
    安全構成威脅，具有危險性之兇器為已足，並不以攜帶之初有行兇之意圖為必要
    ，最高法院七十九年度台上字第五二五三號判例意旨可資參照；又按毀壞構成門
    之一部分之鎖如司畢靈鎖（即喇叭鎖），應認為係毀壞門扇，最高法院六十四年
    度第四次刑庭庭推總會議決議亦採同旨。查本件被告持以行竊所持之鐵鎚及大型
    螺絲起子之工具，其質地均屬堅硬，其中大型螺絲起子長逾三十公分，亦據被告
    自承在卷，足見係屬客觀上足以殺傷人之生命、身體之兇器。核被告丙○○如事
    實欄一之（一）、（三）之所為，係犯刑法第三百二十一條第一項第二、三款之
    攜帶兇器毀越門扇竊盜罪；被告如事實欄一之（二）之所為，係犯刑法第三百二
    十一條第一項第三款之攜帶兇器竊盜罪。公訴人認被告就事實欄一之（一）之所
    為，係犯刑法第三百二十條第一項之竊盜罪云云，顯係有誤，起訴法條應予變更
    。再查，被告上揭三次加重竊盜犯行，時間緊接，所犯構成要件相同，顯係基於
    概括犯意反覆為之，為連續犯，爰從一重論以刑法第三百二十一條第一項第二、
    三款之攜帶兇器毀越門扇竊盜罪處斷，並依法加重其刑。又被告前於八十三年間
    因妨害兵役案件，經本院判處有期徒刑七月，嗣經臺灣高等法院臺中分院判決上
    訴駁回確定，又於八十三年間因竊盜案件，經臺灣高等法院臺中分院判處有期徒
    刑一年五月確定，上開案件復經臺灣高等法院臺中分院裁定應執行有期徒刑一年
    十月確定，於八十六年六月七日執行完畢，有臺灣臺中地方法院檢察署刑案資料
    查註紀錄表在卷可佐，其於五年以內再犯本件有期徒刑以上之罪，為累犯，應依
    刑法第四十七條規定加重其刑並遞加之。爰審酌被告年輕力壯，四肢健全，未思
    努力工作獲取報酬，其已前有竊盜前科，於執行完畢後未逾半年，竟再犯本案三
    件竊盜犯行，又考其犯罪之動機、目的、手段，犯罪所生之危害、犯罪後之態度
    等一切情狀，量處如主文所示之刑。又查，被告右揭時地行竊所持其所有之鐵鎚
    及大型螺絲起子均未扣案，顯已滅失，自不予宣告沒收，附此敘明。
三、公訴人雖認被告如事實欄一之（一）之犯行，並涉犯刑法第三百零六條第一項之
    侵入住居罪嫌云云，惟查，侵入住居罪依刑法第三百零八條第一項之規定須告訴
    乃論，此部分經遍查全卷，未見被害人鄞美麗提出告訴，是告訴乃論之罪未經告
    訴，原應為不受理之諭知，惟公訴人認此部分與前開起訴並有罪之竊盜部分有牽
    連犯之裁判上一罪關係，爰不另為不受理之諭知，併此敘明。
四、移送併辦部分（八十七年度偵字第九九四四、八九五三號）即事實欄一所載（二
    ）、（三）之竊盜犯行，此部分雖未據起訴，惟與起訴並有罪部分有連續犯之裁
    判上一罪關係，依刑事訴訟法第二百六十七條之規定，應為起訴效力所及，本院
    自得併予審理，附此敘明。另移送併辦（即九十年度偵字第二一六九六號）意旨
    略以：丙○○基於意圖為自己不法所有之概括犯意，先於九十年八月十四日十九
    時許，至台中縣大肚鄉○街村○○○街七十三號，以毀越門窗之方式侵入甲○○
    上址住處，竊取金飾、信用卡、人民幣等物；又於九十年九月三日十三時許，侵
    入台中縣大里市○○路三九二巷八號，以相同方法竊得乙○○之金飾、現金、健
    保卡等物，因認被告涉犯毀越門扇於夜間侵入住宅竊盜、毀越門扇竊盜罪嫌，請
    求移送併辦乙節。經查，此部分移送併辦之被告加重竊盜犯嫌，其犯罪之時間係
    於九十年八月十四日及九十年九月三日，與前開起訴並有罪之竊盜犯行之本案時
    間即八十六年十一月五日至八十七年三月十六日止之竊盜犯行，時間相隔至少已
    近三年五月之久，顯非基於概括犯意而為，與本案應無連續犯之裁判上一罪關係
    ，又未經起訴，本院自無從併予審理，應將該卷退還臺灣臺中地方法院檢察署檢
    察官另為妥適處理，附此敘明。
據上論斷，應依刑事訴訟法第二百九十九條第一項前段、第三百條、刑法第五十六條
、第三百二十一條第一項第二、三款、第四十七條，判決如主文。
中      華      民      國    九十一    年      一      月    二十一    日
                                        臺灣臺中地方法院刑事第四庭
                                            法  官    黃  家  慧
右正本證明與原本無異。
如不服本判決，應於送達後十日內向本院提出上訴狀(須附繕本)，上訴於台灣高等
法院台中分院。
                                             書記官
中      華      民      國    九十一    年      一      月    二十一    日
附錄論罪科刑法條
第三百二十一條第一項第二、三款
犯竊盜罪而有左列情形之一者，處六月以上五年以下有期徒刑。
第二款：毀越門扇、牆垣或其他安全設備而犯之者。
第三款：攜帶兇器而犯之者。
